# 过往企业社保未足额缴纳，如何进行审计处理

提问人：文浩 时间：2019-11-04 06:30:18
陈版及给位老师好，
本人在审计过程中，经常遇到被审计单位未足额为员工缴纳社保的情况，主要表现为缴纳基数不符合员工实际的薪资水平，或者按照当地最低标准来缴纳社保，针对此类情况，审计实务中一般如何处理？
1 ）是需要企业自行匡算出少缴的数额，然后确认负债？
2 ）以前年度少缴金额如何处理？
3 ）是否需要就此确认递延所得税？
4 ）由于住房公积金并不是国家强制要求，则如果企业按照最低工资基数缴纳住房公积金，是否涉及违法？
5 ）目前政府部门对等待企业少缴社保的态度是如何？是否明确表示必须补齐社保款？是否有追溯期限制？
谢谢各位老师解答

回答人：chenyiwei
1 、理论上 “需要企业自行匡算出少缴的数额，然后确认负债”。特别是 IPO申报企业，应要求 IPO 申报期内足额计提；对上市公司也应是同样要求。
其他企业，在实务中可以适当、谨慎考虑少缴金额的重要性、被追缴的可能性、当地同类或类似企业的通常做法和当地社保征缴部门对此问题的态度等因素，合理、谨慎地计量相关负债的金额。
如果虽然就少缴的金额确认了负债，但预计被要求实际补缴的可能性不大，则不建议就此确认递延所得税资产。
住房公积金根据当地规定处理，是否涉及违法建议咨询律师。